【裁判字號】    91,交聲,297
【裁判日期】    920430
【裁判案由】    聲明異議
【裁判全文】
臺灣嘉義地方法院交通事件裁定                    九十一年度交聲字第二九七號
    原處分機關  交通部公路總局嘉義區監理所
    異  議  人
    即受處分人  甲○○○
右列異議人因違反道路交通管理處罰條例案件，對於交通部公路總局嘉義區監理所於
九十一年十一月十一日所為之處分（嘉監五字第裁七○─Ｌ00000000號），
聲明異議，本院裁定如左：
    主  文
異議駁回。
    理  由
一、原處分機關係以：異議人甲○○○於民國九十一年二月十一日一時四十一分許駕
    駛車號ＷＴＵ—四○九號輕型機車，行經竹崎鄉左岸餐廳因酒後駕車，經測試值
    達每公升一．一九毫克超過標準，為警舉發，爰依道路交通管理處罰條例第三十
    五條第一項第一款之規定，裁處異議人罰鍰新臺幣（以下同）五萬二千五百元，
    並吊扣駕駛執照一年。
二、異議意旨則以：異議人於前開時、地雖有飲酒，但並未駕駛前開車號機車，該機
    車當時放在一旁云云。
三、按汽車駕駛人，駕駛汽車經測試檢定酒精濃度超過規定標準者，處一萬五千元以
    上六萬元以下之罰鍰，並當場禁止其駕駛及吊扣其駕駛執照一年。道路交通管理
    處罰條例第三十五條第一項第一款定有明文。汽車駕駛人駕駛汽車經測試檢定酒
    精濃度超過規定標準者，依違反道路交通管理事件統一裁罰標準及處理細則第四
    十四條第一項暨違反道路交通管理事件統一裁罰標準表之規定，尚需依駕駛人
    所駕駛汽車之種類經測試檢定出之酒精濃度及有無在應到案日期前到案等三
    項因素，為決定應對駕駛人所處罰鍰之數額，易言之，如駕駛人係駕駛機器腳踏
    車，並經測試檢定其吐氣所含酒精濃度超過每公升○．五五毫克以上，而逾越應
    到案期限三十日以上逕行裁決處罰者，則需對該駕駛人處以五萬二千五百元之罰
    鍰。
四、經查，本件異議人甲○○○駕駛前揭車號之輕型機車於九十一年二月十一日一時
    四十一分許駕駛車號ＷＴＵ—四○九號輕型機車，行經竹崎鄉左岸餐廳因酒後駕
    車跌倒在地，經警測試其呼氣後之酒精濃度達每公升一．一九毫克，此有嘉義縣
    警察局舉發違反道路交通管理事件通知單影本及酒精測試單影本各一紙附卷可憑
    ，是異議人酒醉駕車之事實，足堪認定。又異議人雖辯稱：伊未駕駛前開車號機
    車，該機車當時放在一旁云云。惟查，異議人前開酒後駕車之違規事實，業據證
    人即舉發警員黃永松於本院調查時證稱：「異議人從竹崎中華路統一超商前喝酒
    ，這是我問異議人，他有在作筆錄時這樣回答我，當時他的岳母及他的太太都有
    在場。他是從中華路要到復金村二十二鄰內的左岸餐廳，他是要去那裡唱歌。我
    是二十四時至凌晨二點的巡邏，我看到他從左岸餐廳出來左轉，他與他的朋友阿
    宏就倒在地上，我們就過去叫醒他們帶回派出所製作筆錄並做酒測。我們把他帶
    回派出所時，異議人還一直吵鬧，阿宏沒有吵鬧，我們有全程錄影。錄影帶我們
    有送到刑事組」等語（見本院九十二年一月九日筆錄）。查舉發警員即證人黃永
    松與異議人並不認識，亦無怨隙，衡情，應無故為誣陷之理，且異議人於該次酒
    醉駕車遭移送臺灣嘉義地方法院檢察署，於該署訊問時亦自承其於當日晚上十時
    許在竹崎親水公園喝維士比二瓶，而後同日晚上十時三十分就騎機車載朋友綽號
    阿宏去附近卡拉ＯＫ店唱歌，結果途中其醉了，就找個地方休息，結果休息後警
    員就到場，但當時其已睡著等語（見該署九十一年度偵字第一二八二號卷第十一
    頁），核與證人所證相符，是證人黃永松之證言應堪採信，是異議人之辯解難認
    為可採，本件事證明確，異議人之違規事實，應堪認定。
五、綜上所述，異議人確有在前揭時地酒後騎乘前開機車之違規事實，且異議人其吐
    氣所含酒精濃度已達每公升一．一九毫克，又逾越應到案期限三十日以上。從而
    ，原處分機關依道路交通管理處罰條例第三十五條第一項第一款及違反道路交通
    管理事件統一裁罰標準及處理細則第四十四條第一項暨違反道路交通管理事件統
    一裁罰標準表之規定，裁處異議人罰鍰五萬二千五百元，並吊扣駕駛執照一年，
    核無違誤，本件異議為無理由，自應駁回。
據上論斷，應依道路交通案件處理辦法第十九條，裁定如主文。
中      華      民      國    九十二    年      四      月     三十     日
                                臺灣嘉義地方法院交通法庭
                                   審判長法官 沈  福  財
                                         法官 黃  國  益
                                         法官 林  福  來
右正本證明與原本無異。
如不服本裁定，應於送達後五日內，向本院提出抗告狀。
中      華      民      國    九十二    年      四      月   三十     日
                                      書記官  尹  玉  琪


司法院資訊處製作；財團法人民間司法改革基金會備份。
